Config:
  hfst:
    Gen: ../../../src/generator-dict-gt-norm.hfst
    Morph: ../../../src/analyser-dict-gt-norm.hfst
  xerox:
    Gen: ../../../src/generator-dict-gt-norm.xfst
    Morph: ../../../src/analyser-dict-gt-norm.xfst
    App: lookup

# ok

Tests:

  
  Noun - pieggâ:
    pieggâ+N+Sg+Nom: piegˊgâ
    pieggâ+N+Sg+Gen: piegâ
    pieggâ+N+Sg+Acc: piegâ
    pieggâ+N+Sg+Ill: piegân
    pieggâ+N+Sg+Loc: piegâst
    pieggâ+N+Sg+Com: piegˊgáin
    pieggâ+N+Sg+Abe: pieˊgâttáá
    pieggâ+N+Ess: piegˊgân
    pieggâ+N+Par: piegˊgâd
    pieggâ+N+Pl+Nom: piegah
    pieggâ+N+Pl+Gen: [piegâi, pieˊgâi]
    pieggâ+N+Pl+Acc: piegâid
    pieggâ+N+Pl+Ill: piegˊgáid
    pieggâ+N+Pl+Loc: piegâin
    pieggâ+N+Pl+Com: pieˊgâiguin
    pieggâ+N+Pl+Abe: pieˊgâittáá
  
    Noun - nieidâ:
    nieidâ+N+Sg+Nom: nieiˊdâ
    nieidâ+N+Sg+Gen: nieidâ
    nieidâ+N+Sg+Acc: nieidâ
    nieidâ+N+Sg+Ill: nieidân
    nieidâ+N+Sg+Loc: nieidâst
    nieidâ+N+Sg+Com: nieiˊdáin
    nieidâ+N+Sg+Abe: nieˊidâttáá
    nieidâ+N+Ess: nieiˊdân
    nieidâ+N+Par: nieiˊdâd
    nieidâ+N+Pl+Nom: nieidah
    nieidâ+N+Pl+Gen: [nieidâi, nieˊidâi]
    nieidâ+N+Pl+Acc: nieidâid
    nieidâ+N+Pl+Ill: nieiˊdáid
    nieidâ+N+Pl+Loc: nieidâin
    nieidâ+N+Pl+Com: nieˊidâiguin
    nieidâ+N+Pl+Abe: nieˊidâittáá

  Noun - ruoidâ:
    ruoidâ+N+Sg+Nom: ruoiˊdâ
    ruoidâ+N+Sg+Gen: ruoidâ
    ruoidâ+N+Sg+Acc: ruoidâ
    ruoidâ+N+Sg+Ill: ruoidân
    ruoidâ+N+Sg+Loc: ruoidâst
    ruoidâ+N+Sg+Com: ruoiˊdáin
    ruoidâ+N+Sg+Abe: ruoˊidâttáá
    ruoidâ+N+Ess: ruoiˊdân
    ruoidâ+N+Par: ruoiˊdâd
    ruoidâ+N+Pl+Nom: ruoidah
    ruoidâ+N+Pl+Gen: [ruoidâi, ruoˊidâi]
    ruoidâ+N+Pl+Acc: ruoidâid
    ruoidâ+N+Pl+Ill: ruoiˊdáid
    ruoidâ+N+Pl+Loc: ruoidâin
    ruoidâ+N+Pl+Com: ruoˊidâiguin
    ruoidâ+N+Pl+Abe: ruoˊidâittáá

  Noun - njuhčâ:
    njuhčâ+N+Sg+Nom: njuhčâ
    njuhčâ+N+Sg+Gen: njuuvčâ
    njuhčâ+N+Sg+Acc: njuuvčâ
    njuhčâ+N+Sg+Ill: njuuhčân
    njuhčâ+N+Sg+Loc: njuuvčâst
    njuhčâ+N+Sg+Com: njuvččáin
    njuhčâ+N+Sg+Abe: njuˊvčâttáá
    njuhčâ+N+Ess: njuhčân
    njuhčâ+N+Par: njuhčâd
    njuhčâ+N+Pl+Nom: njuuvčah
    njuhčâ+N+Pl+Gen: [njuuvčâi, njuˊvčâi]
    njuhčâ+N+Pl+Acc: njuuvčâid
    njuhčâ+N+Pl+Ill: njuvččáid
    njuhčâ+N+Pl+Loc: njuuvčâin
    njuhčâ+N+Pl+Com: njuˊvčâiguin
    njuhčâ+N+Pl+Abe: njuˊvčâittáá

  Noun - kiksâ:
    kiksâ+N+Sg+Nom: kiksâ
    kiksâ+N+Sg+Gen: kiivsâ
    kiksâ+N+Sg+Acc: kiivsâ
    kiksâ+N+Sg+Ill: kiiksân
    kiksâ+N+Sg+Loc: kiivsâst
    kiksâ+N+Sg+Com: kivssáin
    kiksâ+N+Sg+Abe: kiˊvsâttáá
    kiksâ+N+Ess: kiksân
    kiksâ+N+Par: kiksâd
    kiksâ+N+Pl+Nom: kiivsah
    kiksâ+N+Pl+Gen: [kiivsâi, kiˊvsâi]
    kiksâ+N+Pl+Acc: kiivsâid
    kiksâ+N+Pl+Ill: kivssáid
    kiksâ+N+Pl+Loc: kiivsâin
    kiksâ+N+Pl+Com: kiˊvsâiguin
    kiksâ+N+Pl+Abe: kiˊvsâittáá

  Noun - vahtâ:
    vahtâ+N+Sg+Nom: vahtâ
    vahtâ+N+Sg+Gen: vaavtâ
    vahtâ+N+Sg+Acc: vaavtâ
    vahtâ+N+Sg+Ill: vaahtân
    vahtâ+N+Sg+Loc: vaavtâst
    vahtâ+N+Sg+Com: vavttáin
    vahtâ+N+Sg+Abe: vaˊvtâttáá
    vahtâ+N+Ess: vahtân
    vahtâ+N+Par: vahtâd
    vahtâ+N+Pl+Nom: vaavtah
    vahtâ+N+Pl+Gen: [vaavtâi, vaˊvtâi]
    vahtâ+N+Pl+Acc: vaavtâid
    vahtâ+N+Pl+Ill: vavttáid
    vahtâ+N+Pl+Loc: vaavtâin
    vahtâ+N+Pl+Com: vaˊvtâiguin
    vahtâ+N+Pl+Abe: vaˊvtâittáá

  Noun - lahcâ:
    lahcâ+N+Sg+Nom: lahcâ
    lahcâ+N+Sg+Gen: laavcâ
    lahcâ+N+Sg+Acc: laavcâ
    lahcâ+N+Sg+Ill: laahcân
    lahcâ+N+Sg+Loc: laavcâst
    lahcâ+N+Sg+Com: lavccáin
    lahcâ+N+Sg+Abe: laˊvcâttáá
    lahcâ+N+Ess: lahcân
    lahcâ+N+Par: lahcâd
    lahcâ+N+Pl+Nom: laavcah
    lahcâ+N+Pl+Gen: [laavcâi, laˊvcâi]
    lahcâ+N+Pl+Acc: laavcâid
    lahcâ+N+Pl+Ill: lavccáid
    lahcâ+N+Pl+Loc: laavcâin
    lahcâ+N+Pl+Com: laˊvcâiguin
    lahcâ+N+Pl+Abe: laˊvcâittáá
    
  Noun - tekstâ:
    tekstâ+N+Sg+Nom: tekstâ
    tekstâ+N+Sg+Gen: teevstâ
    tekstâ+N+Sg+Acc: teevstâ
    tekstâ+N+Sg+Ill: teekstân
    tekstâ+N+Sg+Loc: teevstâst
    tekstâ+N+Sg+Com: tevstáin
    tekstâ+N+Sg+Abe: teˊvstâttáá
    tekstâ+N+Ess: tekstân
    tekstâ+N+Par: tekstâd
    tekstâ+N+Pl+Nom: teevstah
    tekstâ+N+Pl+Gen: [teevstâi, teˊvstâi]
    tekstâ+N+Pl+Acc: teevstâid
    tekstâ+N+Pl+Ill: tevstáid
    tekstâ+N+Pl+Loc: teevstâin
    tekstâ+N+Pl+Com: teˊvstâiguin
    tekstâ+N+Pl+Abe: teˊvstâittáá

  Noun - luččâ:
    luččâ+N+Sg+Nom: luččâ
    luččâ+N+Sg+Gen: luuj̣â
    luččâ+N+Sg+Acc: luuj̣â
    luččâ+N+Sg+Ill: luučân
    luččâ+N+Sg+Loc: luuj̣âst
    luččâ+N+Sg+Com: luuj̣áin
    luččâ+N+Sg+Abe: luˊjâttáá
    luččâ+N+Ess: luččân
    luččâ+N+Par: luččâd
    luččâ+N+Pl+Nom: luuj̣ah
    luččâ+N+Pl+Gen: [luuj̣âi, luj̣âi]
    luččâ+N+Pl+Acc: luuj̣âid
    luččâ+N+Pl+Ill: luuj̣áid
    luččâ+N+Pl+Loc: luuj̣âin
    luččâ+N+Pl+Com: luˊjâiguin
    luččâ+N+Pl+Abe: luˊjâittáá

  Noun - mirkkâ:
    mirkkâ+N+Sg+Nom: mirkkâ
    mirkkâ+N+Sg+Gen: miirhâ
    mirkkâ+N+Sg+Acc: miirhâ
    mirkkâ+N+Sg+Ill: miirkân
    mirkkâ+N+Sg+Loc: miirhâst
    mirkkâ+N+Sg+Com: mirháin
    mirkkâ+N+Sg+Abe: miˊrhâttáá
    mirkkâ+N+Ess: mirkkân
    mirkkâ+N+Par: mirkkâd
    mirkkâ+N+Pl+Nom: miirhah
    mirkkâ+N+Pl+Gen: [miirhâi, miˊrhâi]
    mirkkâ+N+Pl+Acc: miirhâid
    mirkkâ+N+Pl+Ill: mirháid
    mirkkâ+N+Pl+Loc: miirhâin
    mirkkâ+N+Pl+Com: miˊrhâiguin
    mirkkâ+N+Pl+Abe: miˊrhâittáá

  Noun - merkkâ:
    merkkâ+N+Sg+Nom: merkkâ
    merkkâ+N+Sg+Gen: meerhâ
    merkkâ+N+Sg+Acc: meerhâ
    merkkâ+N+Sg+Ill: meerkân
    merkkâ+N+Sg+Loc: meerhâst
    merkkâ+N+Sg+Com: merháin
    merkkâ+N+Sg+Abe: meˊrhâttáá
    merkkâ+N+Ess: merkkân
    merkkâ+N+Par: merkkâd
    merkkâ+N+Pl+Nom: meerhah
    merkkâ+N+Pl+Gen: [meerhâi, meˊrhâi]
    merkkâ+N+Pl+Acc: meerhâid
    merkkâ+N+Pl+Ill: merháid
    merkkâ+N+Pl+Loc: meerhâin
    merkkâ+N+Pl+Com: meˊrhâiguin
    merkkâ+N+Pl+Abe: meˊrhâittáá


  Noun - lavkkâ:
    lavkkâ+N+Sg+Nom: lavkkâ
    lavkkâ+N+Sg+Gen: laavhâ
    lavkkâ+N+Sg+Acc: laavhâ
    lavkkâ+N+Sg+Ill: laavkân
    lavkkâ+N+Sg+Loc: laavhâst
    lavkkâ+N+Sg+Com: lavháin
    lavkkâ+N+Sg+Abe: laˊvhâttáá
    lavkkâ+N+Ess: lavkkân
    lavkkâ+N+Par: lavkkâd
    lavkkâ+N+Pl+Nom: laavhah
    lavkkâ+N+Pl+Gen: [laavhâi, laˊvhâi]
    lavkkâ+N+Pl+Acc: laavhâid
    lavkkâ+N+Pl+Ill: lavháid
    lavkkâ+N+Pl+Loc: laavhâin
    lavkkâ+N+Pl+Com: laˊvhâiguin
    lavkkâ+N+Pl+Abe: laˊvhâittáá

  Noun - korkkâ:
    korkkâ+N+Sg+Nom: korkkâ
    korkkâ+N+Sg+Gen: koorhâ
    korkkâ+N+Sg+Acc: koorhâ
    korkkâ+N+Sg+Ill: koorkân
    korkkâ+N+Sg+Loc: koorhâst
    korkkâ+N+Sg+Com: korháin
    korkkâ+N+Sg+Abe: koˊrhâttáá
    korkkâ+N+Ess: korkkân
    korkkâ+N+Par: korkkâd
    korkkâ+N+Pl+Nom: koorhah
    korkkâ+N+Pl+Gen: [koorhâi, koˊrhâi]
    korkkâ+N+Pl+Acc: koorhâid
    korkkâ+N+Pl+Ill: korháid
    korkkâ+N+Pl+Loc: koorhâin
    korkkâ+N+Pl+Com: koˊrhâiguin
    korkkâ+N+Pl+Abe: koˊrhâittáá

  Noun - tulkkâ:
    tulkkâ+N+Sg+Nom: tulkkâ
    tulkkâ+N+Sg+Gen: tuulhâ
    tulkkâ+N+Sg+Acc: tuulhâ
    tulkkâ+N+Sg+Ill: tuulkân
    tulkkâ+N+Sg+Loc: tuulhâst
    tulkkâ+N+Sg+Com: tulháin
    tulkkâ+N+Sg+Abe: tuˊlhâttáá
    tulkkâ+N+Ess: tulkkân
    tulkkâ+N+Par: tulkkâd
    tulkkâ+N+Pl+Nom: tuulhah
    tulkkâ+N+Pl+Gen: [tuulhâi, tuˊlhâi]
    tulkkâ+N+Pl+Acc: tuulhâid
    tulkkâ+N+Pl+Ill: tulháid
    tulkkâ+N+Pl+Loc: tuulhâin
    tulkkâ+N+Pl+Com: tuˊlhâiguin
    tulkkâ+N+Pl+Abe: tuˊlhâittáá

  Noun - kaastâ:
    kaastâ+N+Sg+Nom: kaastâ
    kaastâ+N+Sg+Gen: kaastâ
    kaastâ+N+Sg+Acc: kaastâ
    kaastâ+N+Sg+Ill: kaastân
    kaastâ+N+Sg+Loc: kaastâst
    kaastâ+N+Sg+Com: kastáin
    kaastâ+N+Sg+Abe: kaˊstâttáá
    kaastâ+N+Ess: kaastân
    kaastâ+N+Par: kaastâd
    kaastâ+N+Pl+Nom: kaastah
    kaastâ+N+Pl+Gen: [kaastâi, kastâi]
    kaastâ+N+Pl+Acc: kaastâid
    kaastâ+N+Pl+Ill: kastáid
    kaastâ+N+Pl+Loc: kaastâin
    kaastâ+N+Pl+Com: kaˊstâiguin
    kaastâ+N+Pl+Abe: kaˊstâittáá

  Noun - saahâ:
    saahâ+N+Sg+Nom: saahâ
    saahâ+N+Sg+Gen: saaṿâ
    saahâ+N+Sg+Acc: saaṿâ
    saahâ+N+Sg+Ill: saahân
    saahâ+N+Sg+Loc: saaṿâst
    saahâ+N+Sg+Com: savváin
    saahâ+N+Sg+Abe: saˊṿâttáá
    saahâ+N+Ess: saahân
    saahâ+N+Par: saahâd
    saahâ+N+Pl+Nom: saaṿah
    saahâ+N+Pl+Gen: saaṿâi 
    saahâ+N+Pl+Gen: saˊṿâi
    saahâ+N+Pl+Acc: saaṿâid
    saahâ+N+Pl+Ill: savváid
    saahâ+N+Pl+Loc: saaṿâin
    saahâ+N+Pl+Com: saˊṿâiguin
    saahâ+N+Pl+Abe: saˊṿâittáá

  Noun - vuojâ:
    vuojâ+N+Sg+Nom: vuoj̣â
    vuojâ+N+Sg+Gen: vuojâ
    vuojâ+N+Sg+Acc: vuojâ
    vuojâ+N+Sg+Ill: vuoj̣ân
    vuojâ+N+Sg+Loc: vuojâst
    vuojâ+N+Sg+Com: vuojáin
    vuojâ+N+Sg+Abe: vuoˊjâttáá
    vuojâ+N+Ess: vuoijân
    vuojâ+N+Par: vuoijâd
    vuojâ+N+Pl+Nom: vuojah
    vuojâ+N+Pl+Gen: [vuojâi, vuoˊjâi]
    vuojâ+N+Pl+Acc: vuojâid
    vuojâ+N+Pl+Ill: vuojáid 
    vuojâ+N+Pl+Loc: vuojâin
    vuojâ+N+Pl+Com: vuoˊjâiguin
    vuojâ+N+Pl+Abe: vuoˊjâittáá

  Noun - suonâ:
    suonâ+N+Sg+Nom: suoṇâ
    suonâ+N+Sg+Gen: suonâ
    suonâ+N+Sg+Acc: suonâ
    suonâ+N+Sg+Ill: suoṇân
    suonâ+N+Sg+Loc: suonâst
    suonâ+N+Sg+Com: suonáin
    suonâ+N+Sg+Abe: suoˊnâttáá
    suonâ+N+Ess: suonnân
    suonâ+N+Par: suonnâd
    suonâ+N+Pl+Nom: suonah
    suonâ+N+Pl+Gen: [suonâi, suoˊnâi]
    suonâ+N+Pl+Acc: suonâid
    suonâ+N+Pl+Ill: suonáid 
    suonâ+N+Pl+Loc: suonâin
    suonâ+N+Pl+Com: suoˊnâiguin
    suonâ+N+Pl+Abe: suoˊnâittáá

  Noun - muorâ:
    muorâ+N+Sg+Nom: muoṛâ
    muorâ+N+Sg+Gen: muorâ
    muorâ+N+Sg+Acc: muorâ
    muorâ+N+Sg+Ill: muoṛân
    muorâ+N+Sg+Loc: muorâst
    muorâ+N+Sg+Com: muoráin
    muorâ+N+Sg+Abe: muoˊrâttáá
    muorâ+N+Ess: muorrân
    muorâ+N+Par: muorrâd
    muorâ+N+Pl+Nom: muorah
    muorâ+N+Pl+Gen: [muorâi, muoˊrâi]
    muorâ+N+Pl+Acc: muorâid
    muorâ+N+Pl+Ill: muoráid 
    muorâ+N+Pl+Loc: muorâin
    muorâ+N+Pl+Com: muoˊrâiguin
    muorâ+N+Pl+Abe: muoˊrâittáá

  Noun - vaarâ:
    vaarâ+N+Sg+Nom: vaaṛâ
    vaarâ+N+Sg+Gen: vaarâ
    vaarâ+N+Sg+Acc: vaarâ
    vaarâ+N+Sg+Ill: vaaṛân
    vaarâ+N+Sg+Loc: vaarâst
    vaarâ+N+Sg+Com: vaaráin
    vaarâ+N+Sg+Abe: vaˊrâttáá
    vaarâ+N+Ess: vaarrân
    vaarâ+N+Par: vaarrâd
    vaarâ+N+Pl+Nom: vaarah
    vaarâ+N+Pl+Gen: vaarâi 
    vaarâ+N+Pl+Gen: vaˊrâi
    vaarâ+N+Pl+Acc: vaarâid
    vaarâ+N+Pl+Ill: vaaráid
    vaarâ+N+Pl+Loc: vaarâin
    vaarâ+N+Pl+Com: vaˊrâiguin
    vaarâ+N+Pl+Abe: vaˊrâittáá

  Noun - laahâ:
    laahâ+N+Sg+Nom: laahâ
    laahâ+N+Sg+Gen: laaṿâ
    laahâ+N+Sg+Acc: laaṿâ
    laahâ+N+Sg+Ill: laahân
    laahâ+N+Sg+Loc: laaṿâst
    laahâ+N+Sg+Com: lavváin
    laahâ+N+Sg+Abe: laˊṿâttáá
    laahâ+N+Ess: laahân
    laahâ+N+Par: laahâd
    laahâ+N+Pl+Nom: laaṿah
    laahâ+N+Pl+Gen: laaṿâi 
    laahâ+N+Pl+Gen: laˊṿâi
    laahâ+N+Pl+Acc: laaṿâid
    laahâ+N+Pl+Ill: lavváid
    laahâ+N+Pl+Loc: laaṿâin
    laahâ+N+Pl+Com: laˊṿâiguin
    laahâ+N+Pl+Abe: laˊṿâittáá
     
  Noun - viehâ:
    viehâ+N+Sg+Nom: viehâ
    viehâ+N+Sg+Gen: vieṿâ
    viehâ+N+Sg+Acc: vieṿâ
    viehâ+N+Sg+Ill: viehân
    viehâ+N+Sg+Loc: vieṿâst
    viehâ+N+Sg+Com: vievváin
    viehâ+N+Sg+Abe: vieˊṿâttáá
    viehâ+N+Ess: viehân
    viehâ+N+Par: viehâd
    viehâ+N+Pl+Nom: vieṿah
    viehâ+N+Pl+Gen: [vieṿâi, vieˊṿâi]
    viehâ+N+Pl+Acc: vieṿâid
    viehâ+N+Pl+Ill: vievváid 
    viehâ+N+Pl+Loc: vieṿâin
    viehâ+N+Pl+Com: vieˊṿâiguin
    viehâ+N+Pl+Abe: vieˊṿâittáá

  Noun - mielgâ:
    mielgâ+N+Sg+Nom: mielˊgâ
    mielgâ+N+Sg+Gen: mielgâ
    mielgâ+N+Sg+Acc: mielgâ
    mielgâ+N+Sg+Ill: mielgân
    mielgâ+N+Sg+Loc: mielgâst
    mielgâ+N+Sg+Com: mielˊgáin
    mielgâ+N+Sg+Abe: mieˊlgâttáá
    mielgâ+N+Ess: mielˊgân
    mielgâ+N+Par: mielˊgâd
    mielgâ+N+Pl+Nom: mielgah
    mielgâ+N+Pl+Gen: [mielgâi, mieˊlgâi]
    mielgâ+N+Pl+Acc: mielgâid
    mielgâ+N+Pl+Ill: mielˊgáid
    mielgâ+N+Pl+Loc: mielgâin
    mielgâ+N+Pl+Com: mieˊlgâiguin
    mielgâ+N+Pl+Abe: mieˊlgâittáá

  Noun - kuorgâ:
    kuorgâ+N+Sg+Nom: kuorˊgâ
    kuorgâ+N+Sg+Gen: kuorgâ
    kuorgâ+N+Sg+Acc: kuorgâ
    kuorgâ+N+Sg+Ill: kuorgân
    kuorgâ+N+Sg+Loc: kuorgâst
    kuorgâ+N+Sg+Com: kuorˊgáin
    kuorgâ+N+Sg+Abe: kuoˊrgâttáá
    kuorgâ+N+Ess: kuorˊgân
    kuorgâ+N+Par: kuorˊgâd
    kuorgâ+N+Pl+Nom: kuorgah
    kuorgâ+N+Pl+Gen: [kuorgâi, kuoˊrgâi]
    kuorgâ+N+Pl+Acc: kuorgâid
    kuorgâ+N+Pl+Ill: kuorˊgáid
    kuorgâ+N+Pl+Loc: kuorgâin
    kuorgâ+N+Pl+Com: kuoˊrgâiguin
    kuorgâ+N+Pl+Abe: kuoˊrgâittáá

  Noun - vuovdâ:
    vuovdâ+N+Sg+Nom: vuovˊdâ
    vuovdâ+N+Sg+Gen: vuovdâ
    vuovdâ+N+Sg+Acc: vuovdâ
    vuovdâ+N+Sg+Ill: vuovdân
    vuovdâ+N+Sg+Loc: vuovdâst
    vuovdâ+N+Sg+Com: vuovˊdáin
    vuovdâ+N+Sg+Abe: vuoˊvdâttáá
    vuovdâ+N+Ess: vuovˊdân
    vuovdâ+N+Par: vuovˊdâd
    vuovdâ+N+Pl+Nom: vuovdah
    vuovdâ+N+Pl+Gen: [vuovdâi, vuoˊvdâi]
    vuovdâ+N+Pl+Acc: vuovdâid
    vuovdâ+N+Pl+Ill: vuovˊdáid
    vuovdâ+N+Pl+Loc: vuovdâin
    vuovdâ+N+Pl+Com: vuoˊvdâiguin
    vuovdâ+N+Pl+Abe: vuoˊvdâittáá

  Noun - čuoškâ:
    čuoškâ+N+Sg+Nom: čuošˊkâ
    čuoškâ+N+Sg+Gen: čuoškâ
    čuoškâ+N+Sg+Acc: čuoškâ
    čuoškâ+N+Sg+Ill: čuoškân
    čuoškâ+N+Sg+Loc: čuoškâst
    čuoškâ+N+Sg+Com: čuošˊkáin
    čuoškâ+N+Sg+Abe: čuoˊškâttáá
    čuoškâ+N+Ess: čuošˊkân
    čuoškâ+N+Par: čuošˊkâd
    čuoškâ+N+Pl+Nom: čuoškah
    čuoškâ+N+Pl+Gen: [čuoškâi, čuoˊškâi]
    čuoškâ+N+Pl+Acc: čuoškâid
    čuoškâ+N+Pl+Ill: čuošˊkáid
    čuoškâ+N+Pl+Loc: čuoškâin
    čuoškâ+N+Pl+Com: čuoˊškâiguin
    čuoškâ+N+Pl+Abe: čuoˊškâittáá

  Noun - lievlâ:
    lievlâ+N+Sg+Nom: lievˊlâ
    lievlâ+N+Sg+Gen: lievlâ
    lievlâ+N+Sg+Acc: lievlâ
    lievlâ+N+Sg+Ill: lievlân
    lievlâ+N+Sg+Loc: lievlâst
    lievlâ+N+Sg+Com: lievˊláin
    lievlâ+N+Sg+Abe: lieˊvlâttáá
    lievlâ+N+Ess: lievˊlân
    lievlâ+N+Par: lievˊlâd
    lievlâ+N+Pl+Nom: lievlah
    lievlâ+N+Pl+Gen: [lievlâi, lieˊvlâi]
    lievlâ+N+Pl+Acc: lievlâid
    lievlâ+N+Pl+Ill: lievˊláid
    lievlâ+N+Pl+Loc: lievlâin
    lievlâ+N+Pl+Com: lieˊvlâiguin
    lievlâ+N+Pl+Abe: lieˊvlâittáá

  Noun - jotkâ:
    jotkâ+N+Sg+Nom: jotkâ
    jotkâ+N+Sg+Gen: joođhâ
    jotkâ+N+Sg+Acc: joođhâ
    jotkâ+N+Sg+Ill: jootkân
    jotkâ+N+Sg+Loc: joođhâst
    jotkâ+N+Sg+Com: jođháin
    jotkâ+N+Sg+Abe: joˊđhâttáá
    jotkâ+N+Ess: jotkân
    jotkâ+N+Par: jotkâd
    jotkâ+N+Pl+Nom: joođhah
    jotkâ+N+Pl+Gen: [joođhâi, joˊđhâi]
    jotkâ+N+Pl+Acc: joođhâid
    jotkâ+N+Pl+Ill: jođháid
    jotkâ+N+Pl+Loc: joođhâin
    jotkâ+N+Pl+Com: joˊđhâiguin
    jotkâ+N+Pl+Abe: joˊđhâittáá

  Noun - robdâ:
    robdâ+N+Sg+Nom: robdâ
    robdâ+N+Sg+Gen: roobdâ
    robdâ+N+Sg+Acc: roobdâ
    robdâ+N+Sg+Ill: roobdân
    robdâ+N+Sg+Loc: roobdâst
    robdâ+N+Sg+Com: robdáin
    robdâ+N+Sg+Abe: roˊbdâttáá
    robdâ+N+Ess: robdân
    robdâ+N+Par: robdâd
    robdâ+N+Pl+Nom: roobdah
    robdâ+N+Pl+Gen: [roobdâi, roˊbdâi]
    robdâ+N+Pl+Acc: roobdâid
    robdâ+N+Pl+Ill: robdáid
    robdâ+N+Pl+Loc: roobdâin
    robdâ+N+Pl+Com: roˊbdâiguin
    robdâ+N+Pl+Abe: roˊbdâittáá

  Noun - cuoppâ:
    cuoppâ+N+Sg+Nom: cuopˊpâ
    cuoppâ+N+Sg+Gen: cuopâ
    cuoppâ+N+Sg+Acc: cuopâ
    cuoppâ+N+Sg+Ill: cuopân
    cuoppâ+N+Sg+Loc: cuopâst
    cuoppâ+N+Sg+Com: cuopˊpáin
    cuoppâ+N+Sg+Abe: cuoˊpâttáá
    cuoppâ+N+Ess: cuopˊpân
    cuoppâ+N+Par: cuopˊpâd
    cuoppâ+N+Pl+Nom: cuopah
    cuoppâ+N+Pl+Gen: [cuopâi, cuoˊpâi]
    cuoppâ+N+Pl+Acc: cuopâid
    cuoppâ+N+Pl+Ill: cuopˊpáid
    cuoppâ+N+Pl+Loc: cuopâin
    cuoppâ+N+Pl+Com: cuoˊpâiguin
    cuoppâ+N+Pl+Abe: cuoˊpâittáá

  Noun - ruossâ:
    ruossâ+N+Sg+Nom: ruosˊsâ
    ruossâ+N+Sg+Gen: ruosâ
    ruossâ+N+Sg+Acc: ruosâ
    ruossâ+N+Sg+Ill: ruosân
    ruossâ+N+Sg+Loc: ruosâst
    ruossâ+N+Sg+Com: ruosˊsáin
    ruossâ+N+Sg+Abe: ruoˊsâttáá
    ruossâ+N+Ess: ruosˊsân
    ruossâ+N+Par: ruosˊsâd
    ruossâ+N+Pl+Nom: ruosah
    ruossâ+N+Pl+Gen: [ruosâi, ruoˊsâi]
    ruossâ+N+Pl+Acc: ruosâid
    ruossâ+N+Pl+Ill: ruosˊsáid
    ruossâ+N+Pl+Loc: ruosâin
    ruossâ+N+Pl+Com: ruoˊsâiguin
    ruossâ+N+Pl+Abe: ruoˊsâittáá

  Noun - cuozzâ:
    cuozzâ+N+Sg+Nom: cuozˊzâ
    cuozzâ+N+Sg+Gen: cuozâ
    cuozzâ+N+Sg+Acc: cuozâ
    cuozzâ+N+Sg+Ill: cuozân
    cuozzâ+N+Sg+Loc: cuozâst
    cuozzâ+N+Sg+Com: cuozˊzáin
    cuozzâ+N+Sg+Abe: cuoˊzâttáá
    cuozzâ+N+Ess: cuozˊzân
    cuozzâ+N+Par: cuozˊzâd
    cuozzâ+N+Pl+Nom: cuozah
    cuozzâ+N+Pl+Gen: [cuozâi, cuoˊzâi]
    cuozzâ+N+Pl+Acc: cuozâid
    cuozzâ+N+Pl+Ill: cuozˊzáid
    cuozzâ+N+Pl+Loc: cuozâin
    cuozzâ+N+Pl+Com: cuoˊzâiguin
    cuozzâ+N+Pl+Abe: cuoˊzâittáá

